臺灣桃園地方法院刑事判決　　　　　　　96年度審易字第20號
公　訴　人　臺灣桃園地方法院檢察署檢察官
被　　　告　甲○○
指定辯護人　本院公設辯護人　彭詩雯
上列被告因詐欺等案件，經檢察官提起公訴（96年度偵緝字第33
6 號），嗣被告於準備程序進行中為有罪之陳述，經本院合議庭
裁定由受命法官獨任進行簡式審判程序後，聲請改依協商程序而
為判決，本院判決如下：
    主      文
甲○○踰越安全設備竊盜，累犯，處有期徒刑拾月，減為有期徒
刑伍月，如易科罰金，以銀元參佰元（即新臺幣玖佰元）折算壹
日；又連續意圖為自己不法之所有，以詐術使人將本人之物交付
，累犯，處有期徒刑拾月，減為有期徒刑伍月，如易科罰金，以
銀元參佰元（即新臺幣玖佰元）折算壹日。應執行有期徒刑拾月
，如易科罰金，以銀元參佰元（即新臺幣玖佰元）折算壹日。
    事實及理由
一、本件被告所犯係死刑、無期徒刑或最輕本刑為3 年以上有期
    徒刑以外之罪，其於準備程序中就被訴事實為有罪之陳述，
    經本院告知簡式審判程序之旨，並聽取公訴人、被告及辯護
    人之意見後，爰依刑事訴訟法第273 條之1 第1 項規定合議
    裁定由受命法官獨任進行簡式審判程序。
二、甲○○前於民國89年間，因竊盜案件，經本院以89年度易字
    第1326號判決處有期徒刑1 年6 月，提起上訴後，經臺灣高
    等法院以89年度上易字第3988號判決駁回上訴確定，甫於92
    年3 月18日縮短刑期假釋出獄，所餘刑期付保護管束，並於
    92 年7月3 日縮刑期滿，假釋未經撤銷，未執行之刑以已執
    行完畢論（構成累犯）。詎不知悔改，基於意圖為自己不法
    所有，於93年6 月9 日上午某時許，在桃園縣中壢市○○路
    30 號 「福德藥局」，攀爬踰越具有防閑作用之安全設備窗
    戶而侵入其內，竊取乙○○所開立如附表所示之第一商業銀
    行內壢分行支票5 紙，得手後逃逸。又甲○○明知上開支票
    係其所竊得之贓物，失竊者發覺支票遭竊後必當掛失止付，
    支票將喪失其流通性而無法兌現，竟另基於意圖為自己不法
    所有之概括犯意，分別於如附表所示發票日期，在如附表所
    示地點，分別持上開竊得之支票向不知情之某不詳姓名年籍
    之成年人、邱清琦、劉家勝、呂芳登、某不詳姓名年籍之成
    年人等人佯稱為其所收得之客票，致上開之人陷於錯誤，而
    應允抵償甲○○積欠之債務，或予以換取與票面金額相同之
    現金。嗣持票人提示支票，或再將支票轉讓他人而提示，均
    遭銀行以票據已掛失為由而退票，致生損害如附表所示之持
    票人。嗣經乙○○掛失止付上開支票，始循線查悉上情。案
    經桃園縣政府警察局中壢分局報請臺灣桃園地方法院檢察署
    檢察官偵查後起訴。
三、證據名稱：
    (一)被告於警詢、偵訊及本院準備程序中之自白。
    (二)證人乙○○、劉家勝、邱清琦、呂芳登、陳恭平、朱秀鑾
      、蘇振烽、徐秀春、邱奕智、蔡水火、莊樹堯等人之警、
      偵訊證述。
    (三)卷附支票影本、退票理由單、掛失止付票據提示人資料查
      報表各5 紙。
四、本件經檢察官與被告於審判外達成協商之合意且被告已認罪
    ，其合意內容為：被告就加重竊盜犯行願受科刑範圍為有期
    徒刑10月，減為有期徒刑5 月；被告就詐欺犯行願受科刑範
    圍為有期徒刑10月，減為有期徒刑5 月；應執行有期徒刑10
    月。經查，上開協商合意並無刑事訴訟法第455 條之4 第1
    項所列情形之一，檢察官聲請改依協商程序而為判決，本院
    爰不經言詞辯論，於協商合意範圍內為協商判決，合予敘明
    。
五、被告犯罪時間在96年4 月24日以前，所犯為刑法第321 條第
    1 項第2 款、第339 條第1 項等罪，合於減刑條件，與中華
    民國96年罪犯減刑條例第2 條第1 項第3 款規定相符，應減
    其刑期2 分之1 。
六、附記事項：
  (一)查被告行為後，刑法於民國94年2 月2 日修正公布，於95年
    7 月1 日施行。按行為後法律有變更者，適用行為時之法律
    ，但行為後之法律有利於行為人者，適用最有利於行為人之
    法律，現行刑法第二條第一項定有明文。刑法第二條本身雖
    經修正，但刑法第二條既屬適用法律之準據法，本身尚無比
    較新舊法之問題，應一律適用裁判時之現行刑法第二條規定
    以決定適用之刑罰法律，核先敘明。又以本次刑法修正之比
    較新舊法，應就罪刑有關之共犯、未遂犯、想像競合犯、牽
    連犯、連續犯、結合犯，以及累犯加重、自首減輕暨其他法
    定加減原因（如身分加減）與加減例等一切情形，綜其全部
    罪刑之結果而為比較（參見最高法院九十五年度第八次刑庭
    會議決議）。經查：
  1.刑法第339 條之詐欺罪，法定刑所得科或併科之罰金為一千
    元以下罰金，據修正後刑法施行法增訂第一條之一：「中華
    民國九十四年一月七日刑法修正施行後，刑法分則編所定罰
    金之貨幣單位為新臺幣。九十四年一月七日刑法修正時，刑
    法分則編未修正之條文定有罰金者，自九十四年一月七日刑
    法修正施行後，就其所定數額提高為三十倍。但七十二年六
    月二十六日至九十四年一月七日新增或修正之條文，就其所
    定數額提高為三倍」及刑法第三十三條第五款修正為：「主
    刑之種類如下：五、罰金：新臺幣一千元以上，以百元計算
    之」等規定，是依修正後之法律，刑法第339 條之詐欺罪所
    得科或併科之罰金刑最高為新臺幣三萬元、最低為新臺幣一
    千元；然依被告行為時之刑罰法律，即罰金罰鍰提高標準條
    例第一條前段規定得提高之倍數為二倍至十倍及刑法第三十
    三條第五款規定之罰金最低額一元計算，刑法第339 條之詐
    欺罪所得科或併科罰金刑最高額為一萬元，最低額為銀元一
    元，經依現行法規所定貨幣單位折算新臺幣條例第二條換算
    為新臺幣，最高額雖與新法同為新臺幣三萬元，然最低額僅
    為新臺幣三元。因此，比較上述修正前、後之刑罰法律，自
    以被告行為時關於科處罰金刑之法律較有利於被告，適用行
    為時法。
  2.被告行為後刑法第41條規定已有修正，行為時之刑法第41條
    第1 項有關易科罰金之折算標，修正前罰金罰鍰提高標準條
    例第二條前段（現已刪除）規定，就其原定數額（一元以上
    三元以下）提高為一百倍折算一日，則本件被告行為時之易
    科罰金折算標準，應以銀元一百元以上三百元以下折算一日
    ，經折算為新臺幣後即以新臺幣三百元以上九百元以下折算
    一日，且規定合處罰之數罪，均有得易科罰金之情形，其應
    執行之刑逾六月者，亦同。惟95年7 月1 日施行之刑法第41
    條第1 項前段則規定：「犯最重本刑為五年以下有期徒刑以
    下之刑之罪，而受六個月以下有期徒刑或拘役之宣告者，得
    以新臺幣一千元、二千元或三千元折算一日，易科罰金。前
    項規定於數罪併罰，其應執行之刑未逾六月者，亦適用之。
    」，比較修正前後之易科罰金折算標準，以修正施行前之規
    定，較有利於被告，依修正後刑法第2 條第1 項前段之規定
    ，應適用行為時即修正前刑法第41條第1 項前段、修正前罰
    金罰鍰提高標準條例第2 條之規定較有利於被告，並依修正
    前刑法第41條第1 項前段、第2 項及修正前罰金罰鍰提高標
    準條例第2 條之規定諭知易科罰金之折算標準。
  3.被告行為後，刑法第56條關於連續犯之規定業於95年7 月1
    日修正刪除生效，該連續犯規定刪除後，除法理上合於接續
    犯、包括一罪之情形仍可認為構成單一之犯罪外，其於數犯
    罪行為之情形，即應依刑法第51條之規定予以分論併罰，此
    刪除雖非犯罪構成要件之變更，但顯已影響行為人刑罰之法
    律效果，自屬法律有變更，是自應依新法第2 條第1 項規定
    ，比較新、舊法何者對被告有利，經比較新、舊法結果，被
    告行為時法律即舊法對被告較為有利。
  4.又刑法第47條關於累犯之規定，雖亦經修正，惟被告不論依
    修正前刑法第47條，或修正後刑法第47條第1 項之規定，均
    構成累犯，均應加重其刑，對被告而言同亦無有利或不利之
    情形存在，仍應適用裁判時法。
  (二)公訴意旨就犯罪事實認被告係犯刑法第320 條第1 項之普通
    竊盜罪處斷，然被告於本院準備程序中陳稱：我是半夜從福
    德藥局一樓把窗戶撥下來，我是爬一樓的桿子，二樓沒有裝
    桿子，我爬到二樓，從二樓走下一樓，支票是在一樓抽屜偷
    的等語，是被告係於逾越安全設備行竊至為明灼，公訴意旨
    容有誤認，惟因社會基礎事實同一，並經蒞庭實行公訴之檢
    察官當庭變更起訴法條為同法第321 條第1 項第2 款之加重
    竊盜罪，基於檢察一體之原則，此部分自應就檢察官更正後
    之論罪法條予以審究，檢察官更後之應適用法條已無未洽，
    即無再變更法條之必要，附此敘明。又被告連續5 次詐欺取
    財及詐欺得利犯行，應論以情節較重之詐欺取財1 罪，並加
    重其刑。
七、應適用之法條：刑事訴訟法第273 條之1 第1 項、第455 條
    之4 第2 項、第455 條之8 ，刑法第2 條第1 項前段、第47
    條第1 項、第51條第5 款，行為時刑法第321 條第1 項第2
    款、第339 條第1 項、第2 項（即罰金刑最低度依修正前刑
    法第33條第5 款），修正前刑法第56條、第41條第1 項前段
    、第2 項，刑法施行法第1 條之1 第1 項、第2 項前段，修
    正前罰金罰鍰提高標準條例第2 條，判決如主文。
八、本判決除有刑事訴訟法第455 條之4 第1 項第1 款、第2 款
    、第4 款、第6 款、第7 款所定情形之一，或違反同條第2
    項規定者外，不得上訴。如有前述得上訴之情形，得自收受
    判決送達之日起10日內，向本院提出上訴書狀，上訴於第二
    審法院。
九、如不服本件判決，得自收受判決送達之日起10日內，向本院
    提出上訴書狀，上訴於第二審法院。
案經檢察官戴東麗到庭執行職務
中　　華　　民　　國　　96　　年　　10　　月　　29　　日
                  刑事庭      法　官　徐  培  元
以上正本證明與原本無異。
                              書記官  楊  美  慧
中　　華　　民　　國　　96　　年　　10　　月　　29　　日
【附表】
┌──┬─────┬────┬───┬─────┬────────┐
│編號│支票號碼  │發 票 日│金  額│支票提示人│備註            │
│    │          │        │（單位│          │                │
│    │          │        │：新臺│          │                │
│    │          │        │幣）  │          │                │
├──┼─────┼────┼───┼─────┼────────┤
│  1 │TB0000000 │93.07.31│5016元│陳恭平    │自稱紀明宏之人於│
│    │          │        │      │          │台灣地區某處交付│
│    │          │        │      │          │予陳恭平        │
├──┼─────┼────┼───┼─────┼────────┤
│  2 │UA0000000 │93.06.30│5609元│朱秀鑾    │甲○○於新屋鄉路│
│    │          │        │      │          │旁交付邱清琦，邱│
│    │          │        │      │          │清琦交付蘇振烽，│
│    │          │        │      │          │蘇振烽交付朱秀鑾
├──┼─────┼────┼───┼─────┼────────┤
│  3 │UA0000000 │93.08.31│5100元│徐秀春    │甲○○於中壢市榮│
│    │          │        │      │          │民南路交付劉家勝│
│    │          │        │      │          │，劉家勝再交付邱│
│    │          │        │      │          │奕智，邱奕智又交│
│    │          │        │      │          │付徐秀春        │
├──┼─────┼────┼───┼─────┼────────┤
│  4 │UA0000000 │93.08.31│8436元│蔡水火    │甲○○於中壢市中│
│    │          │        │      │          │原大學旁交付蔡水│
│    │          │        │      │          │火              │
├──┼─────┼────┼───┼─────┼────────┤
│  5 │UA0000000 │93.11.30│7500元│莊樹堯    │由不詳性明之成年│
│    │          │        │      │          │人交付          │
│    │          │        │      │          │                │
└──┴─────┴────┴───┴─────┴────────┘
附錄本案論罪科刑法條：
中華民國刑法第320 條
意圖為自己或第三人不法之所有，而竊取他人之動產者，為竊盜
罪，處5 年以下有期徒刑、拘役或5 百元以下罰金。
意圖為自己或第三人不法之利益，而竊佔他人之不動產者，依前
項之規定處斷。
前二項之未遂犯罰之。
中華民國刑法第321條
犯竊盜罪而有左列情形之一者，處 6 月以上、 5 年以下有期徒刑：
一  於夜間侵入住宅或有人居住之建築物、船艦或隱匿其內而犯之者。
二  毀越門扇、牆垣或其他安全設備而犯之者。
三  攜帶兇器而犯之者。
四  結夥三人以上而犯之者。
五  乘火災、水災或其他災害之際而犯之者。
六  在車站或埠頭而犯之者。
前項之未遂犯罰之。
中華民國刑法第339條
意圖為自己或第三人不法之所有，以詐術使人將本人或第三人之
物交付者，處5 年以下有期徒刑、拘役或科或併科1 千元以下罰
金。
以前項方法得財產上不法之利益或使第三人得之者，亦同。
前二項之未遂犯罰之。
